【裁判字號】    96,上易,983
【裁判日期】    970630
【裁判案由】    背信等
【裁判全文】
臺灣高等法院高雄分院刑事判決         96年度上易字第983號
上  訴  人  甲○○
即  被  告
選任辯護人  吳秋麗  律師
            謝嘉順  律師
上  訴  人  乙○○
即  被  告
選任辯護人  吳賢明  律師
            羅鼎城  律師
            鄭旭廷  律師
上列上訴人等因背信案件，不服臺灣高雄地方法院95年度易字第
863號中華民國96年8月28日第一審判決（起訴案號：臺灣高雄地
方法院檢察署94年度偵字第21356 號），提起上訴，本院判決如
下：
     主  文
原判決撤銷。
甲○○、乙○○共同犯背信罪，甲○○處有期徒刑壹年，減為有
期徒刑陸月，乙○○處有期徒刑陸月，減為有期徒刑參月，如易
科罰金，均以銀元參佰元即新臺幣玖佰元折算壹日，乙○○緩刑
貳年。
           事  實
一、甲○○係高雄縣梓官區漁會（下稱梓官漁會）前任總幹事，
    乙○○為梓官漁會會計課課長，與梓官漁會前任理事長蔡仁
    義（本案通緝中）均為梓官漁會「漁業改善基金管理委員會
    」之委員，皆係受梓官漁會委託，處理審議中國石油公司及
    臺灣電力公司補助梓官漁會改善漁業增產設施新臺幣（下同
    ）4,000 萬元之本息運用及動支事宜，上開補助款於民國84
    年12月31日由台灣省漁會正式移撥梓官漁會管理使用後，由
    梓官漁會組織「梓官區漁業改善基金管理委員會」對該基金
    進行管理，以一年期定期存款方式存放於梓官漁會信用部，
    該委員會並於85年間制定「高雄縣梓官區漁會漁業改善基金
    管理辦法」，為管理該筆基金之依據。詎甲○○、蔡仁義因
    經營梓官漁會不善致該漁會經濟事業部門長期虧損，經常向
    信用部借款支應，累計至88年4 月12日止，內部借款金額達
    2 ,999 萬9,020元，將逾行政院財政部所頒定「漁會信用部
    業務管理辦法」第15條漁會信用部對漁會經濟事業部門融通
    資金之總額，不得超過融通資金前1 日存款總額10％，最高
    以3,000 萬元為限之規定，甲○○、蔡仁義見梓官漁會向漁
    會信用部之內部借款金額即將逾限，為避免漁會信用部遭主
    管機關高雄縣政府稽查糾正，明知上開基金非依前開「高雄
    縣梓官區漁會漁業改善基金管理辦法」第3 條規定得動用基
    金及息金之事由不得動用，及依第6 條規定，應經「梓官區
    漁業改善基金管理委員會」議決動用支付金額，且應呈報梓
    官漁會理事會同意始可為之，竟與乙○○基於犯意聯絡，未
    經委員會議決亦未呈報理事會同意，由蔡仁義於88年4 月13
    日以書面指示乙○○命不知情之丙○○將「漁業補助基金」
    自原存梓官漁會信用部之定存單解約，將該筆基金用來沖銷
    梓官漁會「內部借款」2,999 萬9,020 元，所餘款項1000萬
    980 元（起訴書誤載為789 萬6,444 元）併入梓官漁會當日
    收入計算；同月14日再以餘款清償梓官漁會向土地銀行岡山
    分行短期貸款800 萬元，所餘款項200 萬980 元（起訴書誤
    載為40萬8,456 元）併入梓官漁會當日收入計算，至同月16
    日時已花用殆盡，致生損害於高雄縣梓官區漁會改善基金管
    理委員會對於基金管理使用處分之權利。
二、案經法務部調查局高雄縣調查站報請臺灣高雄地方法院檢察
    署檢察官偵查起訴。
           理  由
壹、程序方面
    按被告以外之人於審判外之言詞或書面陳述，除法律有規定
    者外，不得作為證據；被告以外之人於檢察事務官、司法警
    察官或司法警察調查中所為之陳述，與審判中不符時，其先
    前之陳述具有較可信之特別情況，且為證明犯罪事實存否所
    必要者，得為證據，刑事訴訟法第159 條第1 項、第159 條
    之2 分別定有明文。本件證人丙○○於法務部調查局高雄縣
    調查站之證述與其在本院審理時所證述不一致（詳如後述）
    ，本院審酌證人丙○○製作調查筆錄時間與案發時間相隔短
    暫，記憶較清晰，所為證述未受人情壓力之影響，具有較可
    信之特別情況，且為證明犯罪事實存否之所必要，自有證據
    能力。
貳、實體方面
一、訊據上訴人即被告甲○○、乙○○固均不諱言分別擔任梓官
    漁會總幹事、會計課長及兼任「漁業改善基金管理委員會」
    之委員期間，因梓官漁會透支，遂於88年4 月13日將存放於
    梓官漁會信用部之4,000 萬元定存解約用以償還梓官漁會之
    債務，並指示丙○○製作憑證及登載作帳等事實，惟矢口否
    認有何背信犯行，被告甲○○、乙○○均辯稱：我們只是依
    照理事長蔡仁義的指示辦理，被告甲○○另辯稱：該筆基金
    是漁會的錢，並沒有規定要存在信用部或經濟部門，縱使用
    來清償漁會債務，該基金仍取得對漁會債權，且本件動用基
    金並非基金管理辦法第3 條所定之用途，無需依照該辦法第
    6 條經理事會同意云云。
二、經查：
  (一)被告甲○○係前任梓官漁會總幹事，被告乙○○為梓官漁會
    會計課課長，蔡仁義則為前任梓官漁會理事長，因中國石油
    公司及臺灣電力公司於84年12月30日移撥梓官漁會4,000 萬
    元補助款以改善漁業增產設施，梓官漁會乃於第9 屆第14次
    理事會會議中決議以上開補助款作為照顧、服務漁民之基金
    ，存放在梓官漁會信用部，並制訂高雄縣梓官區漁會漁業改
    善基金管理辦法，由蔡仁義擔任主任委員，被告甲○○、乙○○則擔任委員。而梓官漁會經濟事業部至88年4 月12日為
    止，向漁會信用部融資金額已達2,999 萬9,020 元，即將逾
    漁會信用部業務管理辦法第15條規定漁會信用部對漁會經濟
    事業部門融資不得超過上限3,000 萬元之規定，被告甲○○
    、乙○○與蔡仁義乃於88年4 月13日將原存於梓官漁會信託
    部內之基金4,000 萬元定存解約後，轉入梓官漁會會計帳目
    短期借款內沖銷漁會之內部借款及償還向土地銀行岡山分行
    貸款800 萬元，至88年4 月16日已將上開基金全數使用殆盡
    等情，此經被告甲○○、乙○○於警、偵訊、原審及本院審
    理時供承不諱，核與證人丙○○於調查時所證稱：「由梓官
    漁會總成員組成梓官區漁會漁業改善基金管理委員會來管理
    該基金及息金，並由委員會議決將該基金孳息用於保護漁民
    權益，提高漁民生活品質，增進漁業生產力，改善漁民生活
    環境等事宜」「88年4 月當時我的上司會計課課長乙○○要
    我製作筆4000萬元基金定存單解約，將該筆基金用來沖銷梓
    官漁會內部借款2,999 萬9,020 元」「88年4 月14日又支付
    梓官漁會本部向土地銀行岡山分行抵押貸款800 萬元」「至
    4 月16日之日報表，發現內部往來科目餘額已經為0 ，顯見
    該筆基金已花用殆盡」等語相符（見調查卷第49至51頁），
    並有84年12月30日代收中油、台電補助改善漁業增產設施經
    費現金支出傳票、經濟部國營事業委員會84年10月23日國二
    字第84541080號函、高雄縣梓官區漁會第9 屆第14次理事會
    議議案冊、梓官區漁會漁業改善基金管理委員會委員名冊、
    漁會信用部業務管理辦法、梓官區漁會漁業改善基金管理委
    員會委員名冊、蔡仁義所書寫之字條、88年4 月12日至同年
    月16 日 梓官區漁會日計表、梓官區漁會現金收入傳票、現
    金支出傳票、臺灣土地銀行岡山分行95年3 月16日岡放字第
    0950000222號函暨取款憑條、分行轉帳收入傳票在卷可佐（
    資料二之2 基金來源之原始入帳資料第1 頁、資料二之1 設
    立基金來由第3 頁至第6 頁、資料二之3 設立漁業改善增產
    設施基金之會議資料第7 頁、第27頁、第28頁、調查筆錄第
    5 頁至第8 頁、第30頁至第35頁、第38頁至第47頁、94年度
    偵字第21356 號卷第66頁至第70頁），至證人丙○○於本院
    審理時改稱：「（將漁業基金的4000萬元定存解約後，目的
    是不是要沖銷漁會的短期借款？）這我不瞭解」等語，既與
    前述論證不符，顯非可採。
  (二)上開基金成立之目的，係為保護漁民漁業權益，提高漁民生
    活品質，增進漁業生產力，改善漁民生活環境，促進漁業現
    代化，謀求漁業健全發展，此據上開基金管理辦法第2 條所
    明文規定，依該基金管理辦法第3 條規定：「得由本基金及
    息金辦理動用或獎助者，為(1)海上作業遭難死亡之子女助學
    金（每學年乙次）、慰助金（春節、端午節、中秋節）。(2)
    會員及會員子女獎學金，包括助學金、教育、組訓、才藝、
    急難救助者。(3)漁業從業人作業中死亡、失蹤、殘障、住院
    及遭難漁船、舢舨、竹筏之救助。(4)開發保育水產資源及公
    共利益之必要施設。(5)休閒、娛樂漁業之輔導暨漁業考察研
    究。(6)海域安全或漁港區給予必要之協助及保護措施。(7)漁
    民生活及漁業環境之改善、獎助。(8)辦理本會、本鄉社團、
    學校提倡優良習俗及育樂活動之獎助等列舉事項」，則如非
    基於上開目的及用途，無論是經動支而使本息減少，或是以
    借支之方式取出基金之本息，均不得為之。況依上開基金管
    理辦法第6 條規定「經本辦法第3 條所列各項需本基金及息
    金動用或獎助者，其動用支付金額由委員會議決，但基金之
    動用應遵從本會理事會同意始可行之」，是動用基金應由基
    金管理委員會議決並經由理事會同意，理事長並無自行決定
    動用基金本金之權，被告甲○○、乙○○既身為委員，則其
    對該基金管理辦法之規定內容，當知之甚詳。上開基金本金
    之合法動用既須經基金管理委員會議決並經由理事會同意始
    可為之，則不合法之動用基金本金，更無僅由理事長一人即
    可決定之理。
  (三)又梓官漁會於88年4月12日向漁會信用部之借款已達2,999萬
    9,020元，即將逾最高上限3,000萬元，如逾此上限，即有遭
    主管機關高雄縣政府業務檢查時發覺，並依漁會信用部業務
    管理辦法第25條糾正之虞，而漁會信用部為漁會內部事業部
    門之一，漁會信用部係辦理漁會會員之金融業務為主，規模
    原即不大，是漁會信用部業務管理辦法第15條便規定漁會信
    用部對漁會融資金額上限以免漁會經營不善造成漁會信用部
    財務狀況惡化衝擊漁民經濟，被告甲○○擔任漁會總幹事與
    理事長蔡仁義任內向梓官漁會信用部融資如逾3,000 萬元遭
    主管機關查知，因事關梓官漁會理事長蔡仁義及總幹事甲○○經營、管理漁會之良窳，是被告甲○○、乙○○與蔡仁義
    將上開基金解約後用以沖銷內部借款2,999 萬9,020 元，使
    梓官漁會88年4 月13日之內部借款餘額為0 元，顯係為掩飾
    梓官漁會向漁會信用部借款將逾3,000 萬元之事實，被告2
    人與蔡仁義此舉將致梓官區漁會在基金無本金可用之期間對
    服務漁民之功能事實上受到限制，不僅無法處分上開基金，
    影響基金管理委員會資金運用之靈活性，且梓官漁會形式上
    雖仍有4,000 萬元之基金，惟本金事實上已不存在，被告甲○○、乙○○明知梓官漁會處於長期虧損狀態，該筆基金由
    梓官漁會借用後，短期之內無法償還，應為被告甲○○、乙○○所預見？此由梓官漁會自88年4 月13日將上開基金借用
    至今均無力償還，遲至95年7 月12日方償還200 萬元即知，
    並有高雄縣梓官區漁會第12屆第7 次理事會會議紀錄及定期
    存款存單1 份在卷可佐（見原審卷第49頁至第54頁），足認
    被告甲○○、乙○○與蔡仁義動用梓官漁會之基金，未經基
    金管理委員會之決議及理事會之同意，係不法動用漁會之基
    金，藉以使梓官漁會信用部取得免於遭主管機關稽查糾正之
    不法利益，致生損害於梓官漁會基金管理委員會使用處分基
    金之利益甚明。
  (四)雖被告甲○○、乙○○辯稱：我們是受當時漁會理事長指示
    辦理，而理事長即代表理事會，故其所下的命令即代表理事
    會云云。惟查上開基金定存解約未經理事會決議，僅由被告
    蔡仁義指示被告甲○○、乙○○為之，此經被告甲○○、乙○○供承屬實。惟依梓官漁會章程第37條規定「本會理事會
    或監事會之決議，由理事長或常務監事分別監督執行」，有
    梓官漁會章程1 份存卷可參（資料一），上開章程中僅規定
    理事長有監督執行理事會決議之權，與理事會所享之決定權
    不同，理事長自無逕行決定之權，否則自無庸再設置理事會
    決議之必要，被告甲○○、乙○○明知梓官漁會之財務狀況
    狀況長期均為負債，單憑理事長蔡仁義之指示，即將漁業改
    善基金之本金定存解約借入，使基金本金陷於不明確之風險
    中，自有違其受梓官漁會所託作為基金管理委員之善良管理
    人義務甚明，被告甲○○、乙○○上開所辯並無可採。
  (五)辯護人雖以被告等將4,000 萬元借給漁會經濟部門對梓官漁
    會及對漁業改善基金均屬有利，對梓官漁會而言，無需對外
    向其他行庫借款負擔高額之利息，對於漁業改善基金而言，
    可賺取利息充實基金，並無造成任何損害云云，為被告甲○○、乙○○辯護。惟被告甲○○、乙○○不得悖於基金設立
    目的及用途之使用，將上開基金借給漁會使用，且被告甲○○、乙○○此舉已使梓官漁會使用處分基金之功能銳減，已
    如前述，至於梓官漁會是否因借用此筆基金因而使梓官漁會
    對外貸款利息減少或基金之息金增多，均與被告甲○○、乙○○所犯背信罪責無涉。
  (六)綜上所述，被告甲○○、乙○○在88年4 月13日擔任梓官漁
    會總幹事、會計課長，並擔任基金管理委員，係為梓官漁會
    運用漁業改善基金之人，明知應將基金依漁業改善基金管理
    辦法使用，卻仍意圖在帳目上粉飾梓官漁會向漁會信用部貸
    款金額將逾3,000 萬元上限之事實，違背職務，由梓官漁會
    借入償還借款，致生損害於梓官漁會基金管理委員會使用處
    分漁業改善基金之權益，且被告乙○○自承知悉上開違反規
    定向基金借入本金係由蔡仁義指示及甲○○同意辦理，被告
    乙○○、甲○○與蔡仁義間具有犯意聯絡與行為分擔甚明，
    本件事證明確，被告2人之犯行洵堪認定。
三、核被告甲○○、乙○○所為，均係犯刑法第342 條第1 項之
    背信罪（被告甲○○、乙○○行為後，刑法第33條第5 款業
    於94年2 月2 日修正公布，並自95年7 月1 日起施行；修正
    後刑法第33條第5 款規定「罰金：新臺幣1,000 元以上，以
    百元計算之。」，與修正前刑法第33條第5 款規定「罰金：
    1 元以上。」不同。比較新舊法結果，以舊法較有利於行為
    人，故依刑法第2 條第1 項前段規定，本案關於刑法第342
    條第1 項背信罪之法定刑罰金部分，自應適用行為時之法律
    即修正前刑法第33條第5 款規定決定其罰金部分之法定刑）
    。被告甲○○、乙○○與蔡仁義間有犯意聯絡，行為分擔，
    應論以共同正犯，被告甲○○、乙○○2 人行為後，刑法業
    於94年2 月2 日修正公布，並於95年7 月1 日施行。依修正
    後刑法第2 條第1 項規定「行為後法律有變更者，適用行為
    時之法律。但行為後之法律有利於行為人者，適用最有利於
    行為人之法律。但行為後之法律有利於行為人者，適用最有
    利於行為人之法律」，修正前刑法第28條原規定：「二人以
    上共同實施犯罪之行為者，皆為正犯」，修正後則規定為「
    二人以上共同實行犯罪之行為者，皆為正犯」，依修法意旨
    乃為強調個人責任，及犯罪係處罰行為，而非處罰行為人之
    思想或惡性，即重視客觀之犯罪行為，故有修正共同正犯之
    參與類型，確定在「實行」概念下之共同參與行為，始成立
    共同正犯，以別於舊法時代將「實施」二字涵蓋陰謀、預備
    、著手、實行之概念在內。經比較新舊法結果，修正後刑法
    對於共同正犯之規定較為限縮，自以適用修正後刑法對於被
    告2 人較為有利。
四、原審對被告甲○○、乙○○予以論罪科刑，固非無見；惟查
    被告2人於88年4月13日將漁業補助基金自原存梓官漁會信用
    部之4,000 萬元定存單解約，將該筆基金用來沖銷梓官漁會
    內部借款2, 999萬9,020 元，所餘款項1000萬980 元併入梓
    官漁會當日收入計算，此部分原審誤載為789 萬6,444 元；
    又同月14日再以餘款清償梓官漁會向土地銀行岡山分行短期
    貸款800 萬元，所餘款項200 萬980 元併入梓官漁會當日收
    入計算，此部分原審誤載為40萬8,456 元，認定事實顯有錯
    誤，被告2 人上訴意旨，否認犯罪，指摘原判決不當，雖無
    理由，惟原判決既有上開可議，仍應由本院將原判決予以撤
    銷改判；審酌被告甲○○、乙○○身為梓官漁會之總幹事、
    會計課長並兼任漁業改善基金管理委員，明知向漁業改善基
    金借入本金實有損於梓官漁會基金管理委員會使用處分該基
    金之權利，竟為避免梓官漁會向漁會信用部貸款逾規定上限
    遭主管機關糾正，而將該基金本金借予該漁會經濟事業部門
    ，損害梓官漁會基金改善委員會之權益，惟於本院審理中梓
    官漁會已向全國農業金庫股份有限公司貸款償還該漁業改善
    基金，有第一銀行定期存單影本4 紙附卷可證，所生之危害
    已減輕等一切情狀，分別量處如主文第2 項所示之刑。又查
    被告甲○○、乙○○所犯刑法第342 條第1 項背信罪，行為
    時間在96 年4月24日以前，應均依中華民國96年罪犯減刑條
    例第2 條第1 項第3 款規定，減其宣告刑2 分之1 。又被告
    等犯罪時之刑法第41條第1 項前段規定：「犯最重本刑為5
    年以下有期徒刑以下之刑之罪，而受6 個月以下有期徒刑或
    拘役之宣告，因身體、教育、職業、家庭之關係或其他正當
    事由，執行顯有困難者，得以1 元以上3 元以下折算1 日，
    易科罰金。」，被告等行為時之易科罰金折算標準，修正前
    罰金罰鍰提高標準條例第2 條前段（現已刪除）規定，就其
    原定數額提高為100 倍折算1 日，則本件被告行為時之易科
    罰金折算標準，應以銀元300 元折算1 日，經折算為新臺幣
    後，應以新臺幣900 元折算1 日。惟95年7 月1 日修正公布
    施行之刑法第41條第1 項前段則規定：「犯最重本刑為5 年
    以下有期徒刑以下之刑之罪，而受6 個月以下有期徒刑或拘
    役之宣告者，得以新臺幣1000元、2000元或3000元折算1 日
    ，易科罰金。」，比較修正前後之易科罰金折算標準，以95
    年7 月1 日修正公布施行前之規定，較有利於被告，則應依
    刑法第2 條第1 項前段，適用修正前刑法第41條第1 項前段
    規定，定其折算標準。
五、又被告乙○○前未曾受有期徒刑以上刑之宣告，有台灣高等
    法院被告全國前案紀錄表1 份附卷可稽，其僅係梓官漁會基
    層職員，受漁會理事長、總幹事之命而為本件背信犯行，本
    身並未獲得利益，且於本院審理中梓官漁會已償還該漁業改
    善基金，所生之危害已減輕，已如前述，被告經此論罪科刑
    之教訓，當知警惕，應無再犯之虞，本院認其所宣告之刑，
    以暫不執行為適當，爰併宣告緩刑2 年，以啟自新；又刑法
    業於95年2 月2 日修正公布，95年7 月1 日生效施行，被告
    之犯罪行為雖在新法施行前，新法施行後，緩刑之宣告，應
    適用新法第74條之規定（最高法院95年第8 次刑事庭會議決
    議參照），附此敘明。
六、公訴意旨另以：被告甲○○、乙○○與蔡仁義等3 人為免被
    人發覺上開基金遭到挪用，乃再指示不知情之丙○○將該筆
    款項記載在「短期借款」之負債欄下，將該筆款項每月應支
    付之利息列在「製冰冷藏業務費」及「水產加工業務費」等
    營業項目下發放，以隱藏前揭利息支付來源。因認被告甲○○、乙○○另涉犯刑法第216 條、第215 條行使業務上登載
    不實文書罪嫌云云等語（公訴人於事實欄載明被告甲○○、
    乙○○之犯罪行為，於論罪欄漏未載明被告甲○○此部分犯
    行，應屬漏載）。本件公訴人認被告甲○○、乙○○涉有上
    開行使業務登載不實文書罪嫌，無非以被告甲○○、乙○○
    之供述、梓官漁會88年4 月12日至同年月16日之日計表各1
    紙為其主要論據；經訊據被告甲○○、乙○○固不否認梓官
    漁會為支付基金利息，由被告乙○○指示會計課課員丙○○
    在每日損益表之「製冰冷藏業務費」、「水產加工」等科目
    項下支付利息之事實，惟均堅決否認有何行使業務上登載不
    實犯行，一致辯稱：梓官漁會確有因興建冷凍庫而借款支應
    之事實，而使用資本須負擔利息，我們才指示會計在「製冰
    冷藏業務費」、「水產加工」等科目項下支付利息，並無登
    載不實之故意等語。按犯罪事實應依證據認定之，無證據不
    得認定犯罪事實，刑事訴訟法第154 條第2 項定有明文。又
    刑事訴訟法上所謂認定犯罪事實之證據，係指足以認定被告
    確有犯罪行為之積極證據而言，如未能發現相當證據或證據
    不足以證明，自不能以推測或擬制之方法，以為裁判基礎（
    最高法院29年上字第3105號、40年台上字第86號判例參照）
    ；而認定不利於被告之事實，須依積極證據，苟積極證據不
    足為不利被告之認定時，即應為有利於被告之認定，更不必
    有何有利之證據（最高法院30年上字第816 號判例參照）。
    經查：
  (一)梓官漁會取得中國石油公司及臺灣電力公司之補助款4,000
    萬元後，並未列為漁會之收入，而是成立基金存在漁會信用
    部，此經證人即會計師黃添壕於原審審理時證述在卷（見原
    審卷第153 頁），是本件梓官漁會將上開基金自漁會信用部
    轉入漁會經濟事業部使用，在資產負債表上既以借款4,000
    萬元形式存在，自應支付利息。又本件漁會88年度預決算書
    內編列利息者有製冰冷藏業務、水產加工業務費、財務支出
    此3 項利息，而財產購置的支出要編在資本門下，行政業務
    上支出是編列在經常門項下，在製冰冷藏業務費項下編列利
    息，是根據預算法使用資本者要負擔利息，故製冰冷藏業務
    項下購置資產要負擔利息，亦經證人黃添壕證述明確（見原
    審卷第152 頁），被告等借入基金雖係用以償還漁會信用部
    之借款及向土地銀行岡山分行貸款，而非在製冰冷藏業務項
    下購置資產，惟梓官漁會自80年至88年4 月間興建冷凍庫，
    經費除漁業署、縣政府、省漁會補助外，不足額部分除以收
    入扣除其他支出用以支付，差額由梓官漁會向外借款金額提
    撥支付，此有梓官區漁會95年1 月2 日梓漁計字第09500000
    10號函附卷可查（94年度偵字第21356 號卷第51頁），是梓
    官漁會確有因興建冷凍庫而以借款支應之事實，而依上開使
    用資本者應負擔利息之規定，被告甲○○、乙○○指示會計
    課員丙○○將利息編在製冰冷藏業務、水產加工業務項下，
    尚非無據。
  (二)況本件梓官漁會88年度歲入歲出決算書於會計師查核時，尚
    可查知梓官漁會在製冰冷藏業務費項下支付之利息是上開漁
    業改善基金之借款利息，亦無隱藏前揭利息支付來源之虞，
    是本件被告甲○○、乙○○在製冰冷藏業務項、水產加工業
    務費項下編列利息償還，自無業務上登載不實可言。
  (三)綜上所述，本件依公訴人所指之證據尚不足以認定被告甲○○、乙○○有何公訴人所指此部分之犯行，此外復查無其他
    證據以資證明被告甲○○、乙○○有何行使業務上登載不實
    文書罪行之犯行，應認不能證明被告有上揭犯行，依法本應
    為無罪之諭知，惟公訴意旨認此部分與前揭論罪科刑之背信
    罪間，有方法、目的之牽連犯裁判上一罪之關係，爰不另為
    無罪之諭知。
據上論結，應依刑事訴訟法第369 條第1 項前段、第364 條、第
299 條第1 項前段，刑法第2 條第1 項前段、第342 條第1 項、
第74條第1 款、修正前刑法第28條、第41條第1 項、刑法施行法
第1 條之1 ，修正前罰金罰鍰提高標準條例第2 條，中華民國96
年罪犯減刑條例第2 條第1 項第3 款、第7 條、第9 條，現行法
規所定貨幣單位折算新臺幣條例第2 條，判決如主文。
本案經檢察官郭振昌到庭執行職務。
中    華    民    國    97    年    6    月    30    日
                  刑事第三庭    審判長法  官  周賢銳
                                      法  官  黃仁松
                                      法  官  黃憲文
以上正本證明與原本無異。
不得上訴。
中    華    民    國    97    年    6    月    30    日
                                      書記官  施耀程
附錄本判決論罪科刑法條：
刑法第342條第1項
為他人處理事務，意圖為自己或第三人不法之利益，或損害本人
之利益，而為違背其任務之行為，致生損害於本人之財產或其他
利益者，處5 年以下有期徒刑、拘役或科或併科1,000 元以下罰
金。


司法院資訊處製作；財團法人民間司法改革基金會備份。
